Inventaris van het archief van het geslacht (Naudin) ten Cate, 1748-1982
Nationaal Archief, Den Haag
- ARCHIEFSTUKKEN, I
  - AANVERWANTE GESLACHTEN, I.B
    - Het geslacht Klein en aanverwante geslachten, I.B.3
      - Het geslacht Harmsen, I.B.3.b
        - Stukken betreffende het onderhoud van het graf van Elisabeth Denijssen, weduwe van Gerrit Harmsen, 1821-1832; 80; 1 omslag
    - Het geslacht Gébel, I.B.4
      Het geslacht Gébel is verwant met het geslacht Naudin ten Cate door een huwelijk van Willem Naudin ten Cate (1860-1942) en Gertruda Marie Cathérine Gébel (1868-1938).
      - Paspoort, uitgereikt door de gemeente 's-Gravenhage aan Thomas Johannes Gébel., 6 mei 1863; 81; 1 stuk
      - Ingekomen missiven bij Thomas Johannes Gébel naar aanleiding van de toezending eretekenen voor deelneming aan de krijgsverrichtingen op de Westkust van Borneo., Mei 1870; 82; 2 stukken
      - Ingekomen brief van Burgemeester en Wethouders van 's-Gravenhage bij Anna Maria Françisca Landry, weduwe van Thomas Johannes Gébel, houdende verzoek om afstand van de stoep voor haar huis aan de Herengracht, met concept-antwoord., Maart-april 1883; 83; 1 stuk
- DOCUMENTATIE EN VERZAMELDE STUKKEN, II
  - STUKKEN BETREFFENDE HET GESLACHT NAUDIN TEN CATE, II.A
  - Het geslacht Naudin ten Cate in het algemeen, II.A.1
    - Geslachtslijst van nakomelingen van Lambert ten Cate en Maria Schimmelpenninck., 18e-20e eeuw; 84; 1 stuk
    - Bladzijden uit het Stam- en Wapenboek van aanzienlijke Nederlandsche Familieën door A.A. Vorsterman van Oyen, houdende genealogieën van de geslachten Ten Kate, Ten Cate, Ten Cate Hoedemaker en Udink ten Cate., 1888; 85; 1 omslag
    - Krante-artikelen over de blekerij in Haarlem., 1926, 1936; 86; 2 stukken
    - Stukken betreffende het familiewapen van het geslacht Ten Cate., 1926-1955; 87; 1 omslag
      Met tafel.
    - Correspondentie over de opneming van een genealogie van het geslacht Naudin ten Cate in het jaarboek Nederlands Patriciaat., 1926-1955; 88; 1 omslag
    - Correspondentie met beroepsgenealogen, verre aanverwanten en openbare archiefinstellingen over de genealogie van het geslacht Ten Cate., 1930-1940; 89; 1 omslag
    - Voorlopige inventaris van het familie-archief Naudin ten Cate, met inhoudsopgaven van enkele onderdelen, vervaardigd door Thomas Johannes Naudin ten Cate., Z.j. (1980-1982); 90; 1 omslag
  - De personen afzonderlijk, II.A.2
    - Briefwisseling met de genealoog J. Goudswaard en beheerders van openbare archiefbewaarplaatsen over Lambert ten Cate (1665-vóór 1732) en Maria Schimmelpenninck (1674-vóór 1734)., 1926-1936; 91; 1 omslag
    - Briefwisseling met de genealoog J. Goudswaard en met beheerders van openbare archiefbewaarplaatsen over Isaac ten Cate (1711-1779) en diens handelsaktiviteiten., 1930-1936 en z.j; 92
    - Briefwisseling met genealogen en beheerders van openbare archiefbewaarplaatsen over Isaac ten Cate (1743-1812)., 1928-1930 en z.j; 93; 1 omslag
      Met tafel over deze stukken en over archivalia, afkomstig van Isaac ten Cate, beschreven in de inventarisnummers 1 en 4-6.
    - Krante-artikel over de ontploffing van het fregat, "Alphen" op Curaçao op 15 september 1778., Z.j; 94; 1 stuk
      Bij deze ontploffing kwam Lambert ten Cate (1756-1778) om het leven.
    - Uittreksels uit bevolkings- en doopregisters en registers van de burgerlijke stand met correspondentie en genealogieën over Isaac ten Cate (1783-1847)., 1825-1931; 95; 1 omslag
    - Stukken betreffende Albert Willem Naudin ten Cate, (1817-1887); 96-98; 3 omslagen
      - Geboorte-akten en overlijdensberichten van zijn kinderen. 1852-1944, 96
      - Krante-artikelen en briefwisseling over panden aan de Keizersgracht, waar Albert Willem en zijn compagnons kantoren gevestigd hadden. 1929-1935, 97
      - Brieven van Albert Willem naar aanleiding van de overgang van rederij-belangen van de firma Voûte en co. naar de rederij J.J. Granpré Molière en A.W. ten Cate, 1843-1852, afschriften van briefwisseling met het Nederlandsch Scheepvaartmuseum. 1930, 98
    - Stukken betreffende Willem Naudin ten Cate, (1860-1942); 99-103
      - Ingekomen van W.E. van Popta bij Thomas Johannes Naudin ten Cate over zijn vader als commandant van het marine-eskader in Nederlandsch-Indië. 13 juni 1966, 99; 1 stuk
      - Exemplaar van het boek "De Koninklijke Marine en het monument te Den Helder, 1914-1922" door dr L.A.M. Goossens. Gedrukt, met aantekeningen van Th.J. Naudin ten Cate. 1974, 100; 1 deeltje
      - Aantekeningen van Th.J. Naudin ten Cate over zijn vader als minister van Marine. 1981, 101; 1 omslag
      - Biografie van W. Naudin ten Cate door zijn zoon Th.J. Naudin ten Cate. 1982, 102; 1 stuk
      - Huwelijksaankondiging van Willem Naudin ten Cate met Gertrude Marie Cathérine Gébel. Afschrift. Z.j. 19 maart 1894, 103; 1 stuk
    - Overlijdensbericht van mr F. Masselin, advocaat in Bordeaux houdende vermelding van zijn familieleden Naudin ten Cate., 12 januari 1913; 104; 1 stuk
  - STUKKEN BETREFFENDE AANVERWANTE GESLACHTEN, II.B
  - Het geslacht Naudin, II.B.1
    - Geslachtslijst van het geslacht Naudin., Z.j. (eind 18e eeuw); 105; 1 stuk
      Het stuk is in verregaande staat van verdroging en wordt gerestaureerd.
    - Geslachtslijst van nakomelingen van Jean Naudin en Marthe de Bar., Z.j. (eind 18e eeuw); 106; 1 stuk
      Het stuk is gerestaureerd en apart geborgen.
    - Ingekomen brieven bij Th.J. Naudin ten Cate betreffende het geslacht Naudin in Frankrijk., 1934, 1943; 107; 2 stukken
    - Genealogische aantekeningen betreffende het met het geslacht Naudin verwante geslacht Delprat., Z.j; 108; 1 stuk
      Voor meer gegevens over het geslacht Delprat, zie het familie-archief Delprat bij de Tweede Afdeling van het Algemeen Rijksarchief.
  - Het geslacht Schimmelpenninck, II.B.2
    - Brief van Rutger Jan Schimmelpenninck aan Hendrik Fagel, 24 december 1782 en aantekeningen van Schimmelpenninck als ambassadesecretaris in Parijs. 1801. Afschriften., Z.j; 109; 2 stukken
    - Publicaties van het Staatsbewind naar aanleiding van de aanvaarding van een gewijzigde staatsregeling en de benoeming van Rutger Jan Schimmelpenninck tot raadpensionaris., Maart-april 1805; 110; 1 omslag
    - Kranteknipsel houdende een uittreksel uit een toespraak van Gerrit graaf Schimmelpenninck, president van de Nederlandsche Handel Maatschappij, bij de opening van de jaarlijkse bijeenkomst van de raad van commissarissen van deze maatschappij., 30 maart 1832; 111; 1 stuk
    - Genealogie van het geslacht Schimmelpenninck, met briefwisseling met G. Schimmelpenninck, burgemeester van Wijhe., 1929-1931; 112; 1 omslag
  - Het geslacht May, II.B.3
    - Stamboom van de nakomelingen van John May en Rebecca Pensix., Z.j. (ca. 1800); 113; 1 stuk
    - Genealogische aantekeningen betreffende het geslacht May, met kranteknipsels., 19e-20e eeuw; 114; 4 stukken
    - "Bijdrage tot de genealogie van het geslacht May", door A.B. van der Vies. Artikel in het Maandblad van het Genelogisch-Heraldisch Genootschap "De Nederlandsche Leeuw"., Augustus-september 1922; 115; 1 omslag
    - Brieven van en over leden van het geslacht May uit het familie-archief Fagel in het Algemeen Rijksarchief. Afschriften van correspondentie met de Commissie voor 's Rijks Geschiedkundige Publicatiën., 1928 en z.j; 116; 1 omslag
    - Akte van boedelscheiding van de nalatenschap van John May uit het protocol van Cornelis van Homrigh, notaris in Amsterdam. Afschrift. 27 december 1783., 1928; 117; 1 stuk
  - Het geslacht Vrugt, II.B.4
    - Ingekomen stukken van de burgerlijke stand der gemeente Amsterdam, houdende mededelingen over leden van het geslacht Vrugt., 1938, 1926; 118; 1 omslag
    - Briefwisseling met P.J. Heyning over Willem Vrugt, met een "register van de Familie-Frucht"., Z.j. (19e eeuw); 119; 1 omslag
      In deze briefwisseling komt ook de familie Heyning ter sprake.
    - Krante-artikel en reclame-strooibiljetten, houdende mededelingen over het leven van de zanger Willem Pasques de Chavonnes Vrugt., 1893, 1938; 120; 3 stukken
    - Briefwisseling met R.W. Pasques de Chavonnes Vrugt over het geslacht Vrugt., 1926-1931; 121; 1 omslag
    - "Gegevens betreffende Willem Pasques de Chavonnes Vrugt, zijne voorouders en afstammelingen....". Manuscript van R.W. Pasques de Chavonnes Vrugt aangeboden aan Th.J. Naudin ten Cate., 1927; 122; 1 deel
  - Het geslacht Klein en aanverwante geslachten, II.B.1
    - "Geslagtboek", houdende aantekeningen van de nakomelingen van Petrus Denijssen en Elisabeth Haffman., 1766-1847; 123; 1 deeltje
    - "Geslagtboek", houdende aantekeningen van de nakomelingen van Jan Jacob Klein en Elisabeth Maalcke., 1778-1981; 124; 1 deeltje
    - Fragment-geslachtstabellen van de onderling verwante geslachten Klein, Harmsen, Denijssen, Coolhaas en Haffman., Z.j. (ca. 1800); 125; 1 omslag
    - Ingekomen uittreksels uit registers van de burgerlijke stand van de gemeenten Amsterdam en Haarlem betreffende leden van het geslacht Klein., 1843-1930; 126; 3 stukken
    - Briefwisseling met het Preussisches Staatsarchiv in Koblenz en Franz Offermanns in Kirn an der Nahe over de familie Klein in Duitsland., 1928-1930; 127; 4 stukken
  - Overige geslachten, II.B.6
    - Stukken betreffende het geslacht (de Waal) Malefijt., 1926-1931; 128, 129; 2 omslagen
      Het geslacht Malefijt is verwant met het geslacht Naudin ten Cate door een huwelijk van Isaac ten Cate (1711-1779) met Maria Malefijt (1715-1781).
      - Brieven van leden van het geslacht Malefijt en De Waal Malefijt, met genealogische aantekeningen. 1926-1931, 128
      - Overlijdensberichten en necrologieën van J.H. de Waal Malefijt, oud-minister van Koloniën. 1931, 129
    - Brieven van M. von der Leyen en N. Vollenhoven over de afstammelingen van Maria ten Cate (1741-1772) en Friedrich von der Leyen (1732-1787)., 1865, 1874; 130; 2 stukken
    - Afschrift van een akte van huwelijkse voorwaarden tussen Josina ten Cate (1742-1766) en Philip Kops (1731-1791) met correspondentie en aantekeningen over hun nakomelingen, de geslachten Kops en De Bruyn Kops., 1865-1926; 131; 1 omslag
    - Briefwisseling met genealogen en leden van het geslacht Aylmer over nakomelingen van Jan ten Cate (1750-1823) en Ann Aylmer (1746-1820)., 1928-1931; 132; 1 omslag
    - Ingekomen brief van Schindler over de oorsprong van het geslacht (Van) Rappard., 22 juli 1928; 133; 1 stuk
    - Ingekomen aantekeningen over de familie Bontemps van de Fransman Auguste Billières., April 1927; 134; 2 stukken
    - Stukken betreffende het geslacht Gébel en aanverwante geslachten., 135-137
      - Krante-artikel, houdende een verslag van een tentoonstelling "Een eeuw Haagsche literaturen", met vermelding van de dichter Cornelis Gébel (1794-1859). Z.j. (ca. 1946), 135
      - Geslachtslijst van de familie Gébel. Z.j, 136
      - Geslachtslijst van de familie Landry, met uittreksels van geboorte-akten. Z.j, 137